【裁判字號】    97,訴,169
【裁判日期】    970229
【裁判案由】    毒品危害防制條例
【裁判全文】
臺灣士林地方法院刑事判決               97年度訴字第169號
公  訴  人  臺灣士林地方法院檢察署檢察官
被      告  甲○○
                    （現另案於臺灣臺北監獄士林分監執行）
上列被告因違反毒品危害防制條例案件，經檢察官提起公訴（96
年度毒偵字第2428號、第2545號），被告於準備程序就被訴事實
為有罪之陳述，本院合議庭裁定由受命法官獨任依簡式審判程序
審理，並判決如下：
    主  文
甲○○施用第一級毒品，累犯，處有期徒刑壹年；又施用第一級
毒品，累犯，處有期徒刑壹年，扣案之第一級毒品海洛因（驗餘
淨重零點貳捌公克）沒收銷燬，海洛因外包裝袋壹個沒收；又施
用第二級毒品，累犯，處有期徒刑捌月。應執行有期徒刑壹年拾
月，扣案之第一級毒品海洛因（驗餘淨重零點貳捌公克）沒收銷
燬，海洛因外包裝袋壹個沒收。
    事  實
一、甲○○前於民國91年間，因施用毒品案件，經臺灣板橋地方
    法院裁定送勒戒處所觀察、勒戒後，認無繼續施用毒品之傾
    向，於91年11月19日釋放出所，並由臺灣板橋地方法院檢察
    署檢察官以91年度毒偵字第3390號為不起訴處分確定。又因
    施用第一級毒品海洛因及第二級毒品安非他命案件，經本院
    以94年度訴字第39號分別判決判處有期徒刑8 月及3 月，應
    執行有期徒刑9 月確定，另因竊盜案件經本院以94年度易字
    第934 號判決判處有期徒刑6 月確定，上開3 罪經裁定合併
    應執行刑有期徒刑1 年2 月確定，甫於95年12月2 日縮刑期
    滿執行完畢；再於96年間因施用第一級毒品海洛因案件，經
    本院以96年度訴字第280 號判決判處有期徒刑1 年，減刑為
    有期徒刑6 月確定在案。詎其仍不知悛悔，復於前案觀察、
    勒戒釋放出所後5 年內，竟基於施用第一級毒品海洛因之犯
    意，分別於96年9 月26日及96年10月25日晚上10時許，在臺
    北縣淡水鎮○○街某廢棄公寓樓梯間內，以針筒注射方式，
    施用第一級毒品海洛因各1 次；另基於施用第二級毒品安非
    他命之犯意，於96年9 月26日，在同上址某廢棄公寓樓梯間
    內，以將安非他命置於玻璃球吸食器內燒烤吸食其煙霧之方
    式，施用第二級毒品安非他命1 次。嗣於（一）96年9 月29
    日凌晨0 時15分許，為警通知甲○○前往警局採尿送鑑驗，
    呈嗎啡、安非他命陽性反應始悉上情。（二）又於96年10月
    26日下午3 時許，為警在臺北縣淡水鎮○○○路○ 段143 巷
    口查獲甲○○，並於其身上扣得第一級毒品海洛因1 包（淨
    重0.3 公克，驗餘淨重0.28公克）。
二、案經臺北縣政府警察局淡水分局報請臺灣士林地方法院檢察
    署檢察官偵查起訴。
    理  由
一、本件被告甲○○所犯非死刑、無期徒刑、最輕本刑為3 年以
    上有期徒刑之罪，或高等法院管轄第一審之案件，被告於本
    院準備程序進行中，就被訴事實為有罪之陳述，經告以簡式
    審判程序之旨，並聽取檢察官及被告之意見後，本院合議庭
    裁定改由受命法官獨任進行簡式審判程序，是本件之證據調
    查，依刑事訴訟法第273 條之2 規定，不受同法第159 條第
    1 項、第161 條之2 、第161 條之3 、第163 條之1 及第16
    4 條至第170 條規定之限制，合先敘明。
二、前揭犯罪事實，業據被告甲○○於本院準備程序及審理時供
    認不諱（見本院97年2 月26日準備程序筆錄及審判筆錄），
    又被告於96年9 月29日經警通知前往警局接受尿液調驗及於
    96年10月26日下午3 時許為警查獲時，經採集其尿液送檢驗
    結果，均呈嗎啡及安非他命陽性反應，分別有台灣檢驗科技
    股份有限公司96年10月24日報告編號CH/2007/A0830 號、96
    年11月16日報告編號CH/2007/B0222 號濫用藥物尿液檢驗報
    告各1 份在卷可參（見第2545號偵查卷第9 頁、第2428號偵
    查卷第38頁），復有查獲之第一級毒品海洛因1 包扣案可資
    佐證，而扣案之毒品1 包（淨重0.3 公克，取樣0.02公克，
    驗餘餘重0.28公克），經送臺灣檢驗科技股份有限公司以氣
    相層析質譜儀分析法檢驗結果，確實含第一級毒品海洛因成
    分，亦有該公司96年11月16日報告編號：CH/2007/B0261 號
    濫用藥物檢驗報告1 紙在卷可按（見本院卷），復有扣案毒
    品照片4 張可資佐證，足認被告前開自白應與事實相符，可
    堪採信。本件事證明確，被告施用第一、二級毒品之犯行堪
    以認定，應予依法論科。次按犯毒品危害防制條例第10條之
    施用毒品罪者，檢察官應聲請法院裁定令被告入勒戒處所觀
    察、勒戒。觀察、勒戒後，檢察官依據勒戒處所之陳報，認
    受觀察、勒戒人無繼續施用毒品傾向者，應即釋放，並為不
    起訴處分；認受觀察、勒戒人有繼續施用毒品傾向者，檢察
    官應聲請法院裁定令入戒治處所施以強制戒治。經觀察、勒
    戒或強制戒治執行完畢釋放後，五年內再犯毒品危害防制條
    例第十條之罪者，檢察官或少年法院應依法追訴或裁定交付
    審理，毒品危害防制條例第20條第1 項、第2 項、第23條第
    2 項分別定有明文。查被告前因施用毒品案件，經觀察、勒
    戒後，認無繼續施用毒品之傾向，於91年11月19日釋放出所
    ，並由臺灣板橋地方法院檢察署檢察官以91年度毒偵字第
    3390號為不起訴處分確定，又因施用毒品，經本院以94年度
    訴字第39號分別判決處有期徒刑8 月及3 月，應執行有期徒
    刑9 月確定，此有該不起訴處分書、起訴書、本院判決書、
    刑案資料查註紀錄表、法務部全國檢察官線上查詢刑案人犯
    在監所最新資料報表各1 份在卷可稽，被告於觀察、勒戒執
    行完畢釋放後，5 年內再犯毒品危害防制條例第10條之罪，
    經檢察官提起公訴，本院應予審理。
三、核被告分別施用毒品海洛因、安非他命之行為，係犯毒品危
    害防制條例第10條第1 項之施用第一級毒品罪及同條第2 項
    之施用第二級毒品罪。被告持有海洛因、安非他命後進而施
    用，其持有海洛因、安非他命之低度行為應各為施用海洛因
    、安非他命之高度行為所吸收，均不另論罪。被告所犯2 次
    施用第一級毒品罪及1 次施用第二級毒品罪，犯意個別，行
    為互殊，罪名不同，應予分論併罰。又被告有事實欄所述犯
    罪科刑執行情形，有臺灣高等法院被告前案紀錄表附卷可參
    ，其於有期徒刑執行完畢5 年內，再故意犯有期徒刑以上之
    本罪，應依刑法第47條第1 項之規定論以累犯，並均加重其
    刑。爰審酌被告有多次施用毒品之前科，素行不佳，惟考量
    其均僅施用一次及犯罪戕害自己身心健康，與犯罪後供認犯
    行之態度等一切情狀，分別量處如主文所示之刑，並定其應
    執行之刑，以資儆懲。
四、扣案之海洛因1 包（驗餘淨重0.28公克），係查獲之第一級
    毒品，不問屬於被告與否，應依毒品危害防制條例第18條第
    1 項前段之規定宣告沒收銷燬。另海洛因外包裝袋1 個，係
    用於包裹毒品，防其裸露、潮濕、逸散，便於攜帶，為被告
    所有供本案施用第一級毒品所用之物，應依刑法第38條第1
    項第2 款之規定宣告沒收。
據上論斷，應依刑事訴訟法第273 條之1 第1 項、第299 條第1
項前段，毒品危害防制條例第10條第1 項、第2 項、第18條第1
項前段，刑法第11條前段、第47條第1 項、第51條第5 款、第38
條第1 項第2 款，判決如主文。
本案經檢察官洪三到庭執行職務。
中    華    民    國    97    年    2     月    29    日
                  刑事第七庭法  官  汪梅芬
以上正本證明與原本無異。
                            書記官  張馨尹
中    華    民    國    97    年    2     月    29    日
如不服本判決，應於收受送達後10日內向本院提出上訴書狀，其
未敘述上訴之理由者並得於提起上訴後20日內向本院補提理由書
（均須按他造當事人之人數附繕本）。
附錄本案論罪科刑法條：
毒品危害防制條例第10條：
施用第一級毒品者，處6 月以上5 年以下有期徒刑。
施用第二級毒品者，處3 年以下有期徒刑。


司法院資訊處製作；財團法人民間司法改革基金會備份。
